【裁判字號】    89,交訴,24
【裁判日期】    890330
【裁判案由】    業務過失致死
【裁判全文】
臺灣桃園地方法院刑事判決                          八十九年度交訴字第二四號
    公  訴  人  臺灣桃園地方法院檢察署檢察官
    被      告  甲○○
右列被告因業務過失致死案件，經檢察官提起公訴（八十九度偵字第一五二四號），
本院判決如左：
    主  文
甲○○從事業務之人，因業務上之過失致人於死，處有期徒刑拾月。緩刑參年。
    事  實
一、甲○○係水泥高壓輸送車司機，駕駛係其業務之一部分，惟並未領有駕駛執照，
    於民國八十八年十一月二十九日上午九時五十分許，駕駛車牌號碼ＲＫ─四二九
    號水泥高壓輸送車，自桃園縣蘆竹鄉南興村十鄰六六之二二號對面空地停車處倒
    車欲駛至道路上時，本應注意汽車倒車時應謹慎緩慢後倒，及應注意其他車輛及
    行人，且大型汽車須派人在車後指引，如無人在車後指引時，應先測明車後有足
    夠之地位，並促使行人及車輛避讓，而依當時天候晴，路面鋪設柏油、乾燥、無
    缺陷、無障礙物、視距良好等情況，又無不能注意之情事，竟疏未注意，在未派
    人在車後指引及注意其他車輛之情況下，即貿然倒車，適羅志強騎乘車號ＫＦＯ
    ─二五三號機車沿桃園縣蘆竹鄉○○路往桃園市方向前行，因剎車不及而撞及前
    開水泥高壓輸送車之右後水泥斗，致羅志強體腔出血、胸腹部鈍傷，經送醫延至
    同日中午十二時三十分許不治死亡。甲○○於肇事後，在未被有偵查犯罪職權之
    機關或公務員發覺其為犯人前，即向警報案自首，進而接受本件裁判。
二、案經桃園縣警察局大園分局報請相驗後由臺灣桃園地方法院檢察署檢察官自動檢
    舉偵查起訴。
    理  由
一、訊據被告甲○○對於右揭時、地駕駛前開水泥高壓輸送車因倒車後退撞及羅志強
    一事坦承不諱，惟矢口否認以駕駛為業務，辯稱：因伊任職之正偉營造有限公司
    生意不好，司機因都走掉了，當天水泥車要驗車，老闆找不到人遂就伊開車去驗
    車，伊才剛從工廠倒車要到路邊，不一會就撞到機車云云，然查，據被告於警訊
    時陳稱：「（你與車主是何種關係？）我與車主是車輛是我買的，我是靠行正偉
    營造。」、於偵查時自承：（職業？）水泥高壓輸送車司機。」（見八十八年度
    相字第一七六一號相驗卷第三頁、第二十三頁背面），本案之水泥高壓輸送車既
    係被告自費購買並靠行於公司，應認被告確係該輸送車之司機，係以駕駛為業，
    此外，右揭事實並據證人許江讓、乙○○証述屬實，復有桃園縣警察局道路交通
    事故調查表一紙、車禍現場照片計十四幀在卷足稽，又被害人羅志強確係因本件
    車禍不治死亡，亦經臺灣桃園地方法院檢察署檢察官督同法醫師相驗屬實，製有
    勘驗筆錄、相驗屍體證明書、驗斷書各一份附卷可憑。按汽車倒車時應謹慎緩慢
    後倒，及應注意其他車輛及行人，且大型汽車須派人在車後指引，如無人在車後
    指引時，應先測明車後有足夠之地位，並促使行人及車輛避讓，道路交通安全規
    則第一百十條第二、三款定有明文。被告駕車自應注意上開規定，參之當時天候
    晴、路面鋪設柏油、乾燥、無缺陷、無障礙物、視距良好等情，有道路交通事故
    調查報告表一紙在卷足按，顯無不能注意之情事，被告疏未注意上開規定，貿然
    倒車為肇事之原因，堪認其有過失甚明。而被害人羅志強係因本件車禍受有體腔
    出血、胸腹部鈍傷送醫不治死亡，被告之過失行為與被害人死亡結果間確有因果
    關係，故本件事証明確，被告之過失犯行洵堪認定，應予依法論科。
二、查被告係以駕駛水泥高壓輸送車為業，為從事業務之人，於執行業務中肇事致人
    於死，核其所為，係犯刑法第二百七十六條第二項之業務過失致死罪。被告無駕
    駛執照駕車因而致人死亡，應依道路交通管理處罰條例第八十六條第一項之規定
    加重其刑。又被告於車禍肇事後自行報警處理，業據被告供明在卷，並有道路交
    通事故調查報告表附卷可考，係對於未被發覺之犯罪自首而接受裁判，應依刑法
    第六十二條前段之規定減輕其刑，並先加後減之。爰審酌被告之過失程度、被害
    人死亡結果、被告事後已與被害人家屬達成民事和解，有和解書一份在卷可稽，
    及其犯罪後之態度等一切情狀，量處如主文所示之刑，以資懲儆。又被告前未曾
    受有期徒刑以上刑之宣告，此有台灣高等法院被告全國前案紀錄表在卷足憑，被
    告因一時失慮，偶罹刑典，事後已坦承犯行，深具悔意，經此刑之宣告後，應知
    警惕而無再犯之虞，本院審酌其工作及家庭狀況，因認暫不執行其刑為當，予以
    宣告緩刑三年，用啟自新。
據上論斷，應依刑事訴訟法第二百九十九條第一項前段，道路交通管理處罰條例第八
十六條第一項，刑法第二百七十六條第二項、第六十二條前段、第七十四條第一款，
罰金罰鍰提高標準條例第一條前段，判決如主文。
本案經檢察官陳錫柱到庭執行職務。
中    華      民      國      八十九      年       三      月    三十   日
                              臺灣桃園地方法院交通法庭
                                  法  官  林  恆  吉
右正本證明與原本無異。
如不服本判決，應於判決送達後十日內向本院提出上訴狀( 應附繕本 )，上訴於
臺灣高等法院。
                                  書記官  楊  文  雄
中        華        民        國   八十九   年     四   月       五     日
附錄案論罪科刑法條
刑法第二百七十六條第二項
從事業務之人，因業務上之過失犯前項之罪者，處五年以下有期徒刑或拘役
得併科三仟元（現已提高十倍為三萬元）以下罰金。


司法院資訊處製作；財團法人民間司法改革基金會備份。
